【裁判字號】    98,上易,27
【裁判日期】    980212
【裁判案由】    恐嚇
【裁判全文】
臺灣高等法院臺中分院刑事判決          98年度上易字第27號
上  訴  人  臺灣臺中地方法院檢察署檢察官
被      告  乙○○
上列上訴人因被告恐嚇等案件，不服臺灣臺中地方法院97年度易
字第3672號中華民國97年11月12日第一審判決（起訴案號：臺灣
臺中地方法院檢察署97年度偵字第17805號），就被告被訴恐嚇
部分提起上訴，本院判決如下：
    主      文
上訴駁回。
    事實及理由
一、本案經本院審理結果，認第一審判決之理由並無不當，並引
    用之（如附件）。
二、檢察官上訴意旨略謂：是否屬刑法第305條規定之惡害通知
    ，應參酌行為人之動機、目的、智識程度、斯時所受之刺激
    、所用之語氣及全文統觀之，又是否對被害人產生安全上之
    危險與實害，則應以各個被害人主觀上之感受為準。是以，
    恐嚇危害安全罪之判斷重點，實係在於是否使人心生畏懼，
    致危害安全；原審依證人即告訴人丙○○及證人洪勝昌、賴
    本原分別於警詢時、偵查中之證述，已可認定被告確有於賴
    本原警員到場時，在告訴人面前口出「我哪有，我是潑機油
    ，我如果潑的是汽油，我就放火把她燒了」等語，故被告在
    口出上開話語時，究竟是否帶有對告訴人為惡害通知之犯意
    及客觀情形，應綜合被告與告訴人間彼此平時之相處情形、
    有無嫌隙糾紛，以及事發當天有何衝突狀況等情為斷。則參
    酌被告於審理時已坦承：5、6年前開始，其與告訴人成為鄰
    居後，彼此有土地所有權的糾紛，且因其機車經常有發動，
    家裡面也有空氣壓縮器運作的聲響，所以打擾到被害人的午
    睡，導致彼此有意見不合，互不理睬，案發當天其主要是對
    著警察講，當時告訴人與洪勝昌也在一旁等語。可見被告確
    實因與告訴人存有糾紛，而有對告訴人恐嚇之動機，並在明
    知告訴人在場可聽聞其話語之情況下，仍口出上開導致告訴
    人心生畏懼之話語。而以其當時口出上開話語之情形及語氣
    ，復可知被告確實有意針對告訴人而說出使一般人心理均會
    生不安、擔憂情緒之言語，再依告訴人丙○○於偵訊中已明
    白證稱：伊當天聽到被告那樣說，心理感到很恐懼等語。益
    證被告所說出之上開話語，已導致告訴人心生恐懼，被告確
    實有恐嚇犯行云云。
三、按檢察官就被告犯罪事實，應負舉證責任，並指出證明之方
    法。因此，檢察官對於起訴之犯罪事實，應負提出證據及說
    服之實質舉證責任。倘其所提出之證據，不足為被告有罪之
    積極證明，或其指出證明之方法，無從說服法院以形成被告
    有罪之心證，基於無罪推定之原則，自應為被告無罪判決之
    諭知（最高法院92年度台上字第128號判例參照）。經查被
    告係於警員賴本原到場詢問「你怎麼潑丙○○汽油？」時，
    以平和的口氣對警員賴本原答稱「我哪有，我是潑機油，我
    如果潑的是汽油，我就放火把她燒了」等語，且被告說話時
    告訴人係站在警員賴本原後方相距約2公尺處等情，業據證
    人賴本原於偵查中證述明確（見偵查卷宗第10、11頁），可
    知被告當時說話之對象係警員，並非站在警員後方2公尺處
    之告訴人，則被告以上揭言詞回答警員之詢問雖用詞未洽，
    惟以被告說話之對象、口氣及當時之警員據報到場處理糾紛
    之情境觀之，尚難遽以被告以上揭言詞回答警員之詢問，即
    推論被告對告訴人為惡害之通知。此外復查無證據證明被告
    有恐嚇犯行，被告此部分犯罪猶屬不能證明。原審判決就卷
    內證據調查之結果，而為綜合判斷、取捨，認不足證明被告
    確有檢察官所指訴之犯行，其得心證的理由已說明甚詳，且
    所為論斷從形式上觀察，亦難認有違背經驗法則、論理法則
    ，或有其他違背法令之情形，自難任意指為違法。檢察官提
    起上訴仍執陳詞指摘原判決，自不足採為不利於被告之認定
    ，且檢察官亦未提出其他積極證據證明被告有何恐嚇犯行，
    其上訴為無理由，應予駁回。
據上論斷，應依刑事訴訟法第368條、第373條，判決如主文。
本案經檢察官甲○○到庭執行職務。
中    華    民    國    98    年    2    月    12    日
            刑事第七庭    審判長法  官  林  榮  龍
                                法  官  江  錫  麟
                                法  官  鄭  永  玉
以上正本證明與原本無異。
不得上訴。
                                書記官    瑞  芳
中    華    民    國    98    年    2     月    12    日


司法院資訊處製作；財團法人民間司法改革基金會備份。
